台灣高等法院台中分院刑事判決　　　　　　　　　　九十一年度上訴字第四八二號
　　上　訴　人
　　即　被　告　丙　○
　　指定辯護人　本院公設辯護人　乙○○
右上訴人因殺人案件，不服臺灣彰化地方法院九十年重訴字第十五號中華民國九十一
年二月二十二日第一審判決（起訴案號：臺灣彰化地方法院檢察署九十年度偵字第四
五八二號），提起上訴，本院判決如左：
      主  文
上訴駁回。
      事  實
一、丙○與鐘景春均係彰化縣田中鎮○○路○段四二一號彰化榮譽國民之家之榮民，
    二人同居住在第三隊第六房二十戶之寢室，平日即因相處甚不和睦而互不交談，
    且因睡眠時間不同而常發生爭吵。民國九十年六月二十九日凌晨三時四十分許，
    鐘景春已起床而正在氣喘，丙○為鐘景春吵醒後，即詢問鐘景春有無偷拿其所有
    之麵包、餅乾，鐘景春回答：沒有，丙○乃再詢問鐘景春有無將高血壓藥物摻入
    其牛奶中，鐘景春亦回答：沒有，丙○、鐘景春二人乃為此發生爭執，雙方進而
    互毆。丙○竟萌殺人之犯意，見床墊下有一把水果刀，即持該把水果刀欲刺殺鐘
    景春，鐘景春見狀急忙逃出寢室往宿舍大樓外奔跑，丙○則持該水果刀一路追趕
    至停車場，二人繞著停車場追逐十多圈後，二人距離拉近，丙○乃以所持之水果
    刀往鐘景春腎臟部位刺一刀，鐘景春乃倒地，丙○見鐘景春倒地，便再跑過去以
    水果刀猛剌倒地之鐘景春之臉頰、胸部、腹部、背部、右上臂、左手指及前臂等
    處共二十一刀，其中腹部五道刀傷皆深及肝臟，因而致鐘景春因肝臟破裂失血過
    多，導致出血性休克當場死亡。丙○犯案後即回到宿舍，嗣為榮譽國民之家之警
    衛劉銳璜得知鐘景春全身是血躺在停車場而報警，警方據報乃於當日凌晨五時許
    到榮譽國民之家寢室內逮捕丙○，並在寢室床舖之草蓆下查扣作案用之水果刀一
    把。
二、案經彰化縣警察局田中分局報請台灣彰化地方法院檢察署檢察官偵查起訴。
      理  由
一、訊據被告丙○對於右揭殺害被害人鐘景春之事實坦承不諱，核與被害人鐘景春之
    家屬丁○○指述及證人劉銳璜、白玉文、趙志緯證述情節相符，且被害人鐘景春
    於前揭時、地為被告持水果刀猛剌被害人之臉頰、胸部、腹部、背部、右上臂、
    左手指及前臂等處共二十一刀，其中腹部五道刀傷皆深及肝臟，因而致被害人肝
    臟破裂失血過多，導致出血性休克當場死亡之事實，業經台灣彰化地方法院檢察
    署檢察官督同檢驗員到場相驗屬實，並製有勘驗筆錄、驗斷書、相驗屍體證明書
    及中山醫學院病理科解剖鑑定報告各一份在卷可稽。又扣案之水果刀一支及血衣
    一件經送鑑驗結果，水果刀上之血跡與血衣標示處血跡ＤＮＡ之ＳＴＲ型別相同
    ，研判應來自同一人，此有內政部警政署刑事警察局鑑驗書一份在卷可稽。再被
    告持水果刀往被害人腎臟部位刺一刀，被害人倒地後，被告見被害人倒地，乃再
    跑過去以水果刀猛剌倒地之被害人之臉頰、胸部、腹部、背部、右上臂、左手指
    及前臂等處共多達二十一刀，其中腹部五道刀傷皆深及肝臟，因而致被害人因肝
    臟破裂失血過多，導致出血性休克當場死亡，而胸腹部為人體要害，以刀深刺足
    取人命，且被告猛刺被害人胸、腹、背部等部位多達二十一刀，足認被告殺人之
    犯意甚堅，就被告之年紀經驗言無得諉為不知其所為會致人於死，被告乃明知而
    猶有上開行為，是被告有殺人之犯意甚明，並有作案用之水果刀一把及作案當時
    被告所穿著之血衣一件扣案可稽，此外復有兇案現場簡圖一份、照片十一張在卷
    可參，是以本件事證已臻明確，被告犯行堪予認定。
二、核被告所為，係犯刑法第二百七十一條第一項殺人罪。原審因而適用刑事訴訟法
    第二百九十九條第一項前段，刑法第二百七十一條第一項、第三十七條第二項之
    規定，並審酌被告年事已高及其犯罪之動機、手段、所生危害、犯罪後之態度等
    一切情狀，量處有期徒刑十三年，並諭知褫奪公權四年，其認事用法核無違誤，
    被告上訴意旨稱：伊年事已大，原審量刑過重云云，然殺人罪之法定刑為死刑、
    無期徒刑或十年以上有期徒刑，原審量處有期徒刑十三年，以本件被告殺人之各
    種情狀觀之，原審就被告年齡之因素顯已為相當程度之考量，原審量刑尚屬適當
    ，被告上訴為無理由，應予駁回。
三、據上論斷，應依刑事訴訟法第三百六十八條，判決如主文。
本案經檢察官甲○○到庭執行職務。
中      華      民      國      九十一   年       五      月     一     日
                                    臺灣高等法院臺中分院刑事第四庭
                                          審判長法  官  洪  耀  宗
                                                法  官  江  德  千
                                  法  官  劉  登  俊
右正本證明與原本無異。
如不服本判決應於收受送達後十日內向本院提出上訴書狀，其未敘述上訴之理由者並
得於提起上訴後十日內向本院補提理由書（均須按他造當事人之人數附繕本）。
                                                書記官  鄧  智  惠
中      華      民      國      九十一   年       五      月     二     日
                                                                        Ｉ
